臺灣臺南地方法院刑事判決
109年度交易字第695號
公  訴  人  臺灣臺南地方檢察署檢察官
被      告  謝遠彰




上列被告因公共危險案件，經檢察官提起公訴（109年度偵字第1
1349號），本院判決如下：
    主  文
乙○○駕駛動力交通工具而吐氣所含酒精濃度達每公升零點二五
毫克以上，累犯，處有期徒刑捌月。
    事  實
一、乙○○明知飲用酒類後不能安全駕駛動力交通工具，竟於不
    詳時、地飲用酒類後，仍騎乘車牌號碼000-000號普通重型
    機車，且於民國109年6月12日21時27分許，行經臺南市○○區
    ○○○路000號前時，因不勝酒力路倒，經警據民眾報案後到場
    ，並於同日21時43分對其施以吐氣酒精濃度測試，測得其吐
    氣後所含酒精濃度達每公升0.92毫克，始悉上情。
二、案經臺南市政府警察局歸仁分局移送臺灣臺南地方檢察署檢
    察官偵查起訴。
    理  由
甲、程序方面：
一、本案以下所引用具傳聞證據性質之供述證據，被告乙○○、檢
    察官於本院言詞辯論終結前均未爭執其證據能力，且本院審
    酌前開證據作成時之情況及證據取得過程等節，並無非出於
    任意性、不正取供或其他違法不當情事，且客觀上亦無顯不
    可信之情況，復經本院於審判期日就上開證據依法進行調查
    、辯論，是依刑事訴訟法第159條之5規定，均有證據能力。
二、本案以下所引用具非供述證據性質之證據資料，均無違反法
    定程序取得之情形，依刑事訴訟法第158條之4規定之反面解
    釋，均應有證據能力。
乙、實體方面：
一、訊據被告矢口否認有何公共危險犯行，並於本院審理時辯稱
    ：我有喝酒，但沒有騎車，我的機車放在旁邊，我是要鎖車
    云云。惟查，被告於前開時、地，因酒醉路倒，經警據民眾
    報案到場，並對被告施以酒精濃度測試，測得其吐氣所含酒
    精濃度為每公升0.92毫克等情，業據被告供承在卷，並有酒
    精測定紀錄表、呼氣酒精測試器檢定合格證書在卷可按，參
    以被告確曾騎乘上開機車行經臺南市仁德區中正西路等情，
    有監視器錄影畫面翻拍照片附卷可參，顯見被告確係酒後駕
    車並因酒醉倒臥路旁無訛，故被告前開所辯，應係事後卸責
    之詞，並無可採。從而，本案事證明確，被告犯行堪以認定
    ，應予依法論科。
二、核被告所為，係犯刑法第185條之3第1項第1款之駕駛動力交
    通工具而吐氣所含酒精濃度達每公升0.25毫克以上之罪。被
    告因竊盜、酒醉駕車、違反性騷擾防治法等案件，經法院分
    別判處有期徒刑7月、5月、拘役40日確定，並接續執行，其
    中有期徒刑部分於104年8月6日執行完畢（接續執行拘役部
    分，甫於104年9月15日縮短刑期執行完畢）等情，有臺灣高
    等法院被告前案紀錄表在卷可按，其受有期徒刑執行完畢後
    ，5年以內故意再犯本件有期徒刑以上之罪，為累犯，且前
    案同為酒醉駕車之公共危險犯行，顯見被告未記取教訓，應
    依刑法第47條第1項規定，加重其刑。爰審酌被告之吐氣所
    含酒精濃度高達每公升0.92毫克，並因酒醉而倒臥路旁，顯
    見其除漠視自己安危，尤枉顧法律禁止規範與公眾道路通行
    之安全，對交通往來顯已造成高度危險，復參酌被告犯後否
    認犯行，未見悔意，及其係專科畢業、本案羈押前從事臨時
    工作、離婚、育有兩名成年子女之智識程度、生活狀況等一
    切情狀，量處如主文所示之刑，以示懲儆。
據上論斷，應依刑事訴訟法第299條第1項前段，判決如主文。
本案經檢察官林容萱偵查起訴，檢察官甲○○到庭執行職務
中　　華　　民　　國　　109 　年　　12　　月　　22　　日
　　　　　　　　　刑事第十二庭  法　官　莊政達
以上正本證明與原本無異。
如不服本判決應於收受本判決後20日內向本院提出上訴書狀，並
應敘述具體理由。其未敘述上訴理由者，應於上訴期間屆滿後20
日內向本院補提理由書狀（均須按他造當事人之人數附繕本）「
切勿逕送上級法院」。 
  　　　　　　　　　　　　　　　書記官　歐慧琪
中　　華　　民　　國　　109 　年　　12　　月　　22　　日
附錄本案論罪科刑法條：
刑法第185條之3第1項
駕駛動力交通工具而有下列情形之一者，處二年以下有期徒刑，
得併科二十萬元以下罰金：
一、吐氣所含酒精濃度達每公升零點二五毫克或血液中酒精濃度
    達百分之零點零五以上。
二、有前款以外之其他情事足認服用酒類或其他相類之物，致不
    能安全駕駛。
三、服用毒品、麻醉藥品或其他相類之物，致不能安全駕駛。